臺灣彰化地方法院民事判決
111年度勞小字第2號
原      告  台北富邦商業銀行股份有限公司

法定代理人  程耀輝  
訴訟代理人  陳朝舜  




被      告  興家營造有限公司


法定代理人  蕭鳴林  

上列當事人間請求給付扣押款事件，本院於民國111年4月12日言
詞辯論終結，判決如下：
    主  文
被告應給付原告新台幣壹萬壹仟肆佰零肆元，及自民國一百一十
一年一月二十五日起至清償日止，按年息百分之五計算之利息。
原告其餘之訴駁回。
訴訟費用新台幣壹仟元，由被告負擔百分之五十二，餘由原告負
擔。
本判決第一項得假執行。
    事實及理由
一、原告起訴主張：
（一）聲明求為判決：⑴被告應給付原告新台幣（下同）24,000
      元，及自訴狀繕本送達翌日起至清償日止，按年息百分之
      五計算之利息；⑵訴訟費用由被告負擔。
（二）緣原告與訴外人楊譓媗即楊惠娟（下逕稱楊譓媗）之強制
      執行事件，業經本院民事執行處以110年度司執字第32545
      號核發扣押及移轉命令在案，而據前開扣押及移轉命令，
      被告應將楊譓媗自法院核發扣押移轉命令後，即自民國（
      下同）110年10月起算至110年12月得取得之薪資債權移轉
      於債權人，惟被告遲至今日仍不依執行命令而為移轉，又
      原告無從得悉楊譓媗之每月實際薪資債權，僅能依行政院
      公告實施之歷年最低基本工資扣除每月最低生活費核算，
      被告應給付原告24,000元。惟原告持本院所核發之移轉命
      令向被告收取楊譓媗之薪資，被告竟置之不理，爰依法提
      起本訴。
二、被告則以：楊惠娟係伊的太太，執行命令伊有收到，之前有
    跟原告協商，希望能夠打折，但是原告沒有同意。對於楊惠
    娟的勞保投保資料無意見。並聲明：⑴請求駁回原告之訴；⑵
    訴訟費用由原告負擔。
三、得心證之理由：　　
（一）本件原告主張其為楊譓媗之債權人，其與楊譓媗間之強制
      執行事件，經本院民事執行處以110年度司執字第32545號
      核發扣押及移轉命令，命被告應將楊譓媗每月得支領之各
      項薪資債權3分之1移轉予楊譓媗之債權人，而被告迄今未
      給付原告等情，據原告提出本院110年10月7日彰院毓108
      司執春字第32545號執行命令為證（見本院卷第17至19頁
      ），復經本院調閱本院108年度司執字第32545號等強制執
      行卷宗（含併案執行部分）核對無訛，且為被告所不爭執
      ，堪信為真實。
（二）按執行法院所發之收取命令與移轉命令不同。前者債權人
      僅取得以自己名義向第三人收取金錢債權之收取權，債務
      人僅喪失其收取權，而未喪失其債權。後者債務人對於第
      三人之金錢債權已移轉於債權人，債務人即喪失其債權（
      最高法院63年度台上字第1966號裁判要旨參照），是若執
      行法院已向第三人發移轉命令時，債務人對第三人之債權
      已移轉於債權人，債權人即得依該已發生效力之移轉命令
      ，於第三人不依該移轉命令對債權人給付時，直接起訴請
      求第三人給付。
（三）經查，本件原告所持移轉命令既已送達被告，且未經被告
      於法定不變期間10日內聲明異議，應已確定無疑；惟依該
      移轉命令，僅楊譓媗對被告得請求支薪資債權3分之1（超
      過15,946元部分）按債權比例32.67％及14.35％（共計47.0
      2％）移轉予原告（詳見本院卷第18頁），又核楊譓媗之勞
      保被保險人投保資料，楊譓媗之投保薪資為24,000元（見
      本院卷第31至32頁），則原告據該移轉命令110年10月至1
      10年12月得對被告請求給付之金額，應為11,404元（計算
      式：24,000-15,946=8,054，8,054元×47.02%×3=11,404元
      ，元以下四捨伍入），原告逾此部分之主張，則非有理。
四、從而，原告據前開強制執行命令請求被告給付11,404元，及
    自起訴狀繕本送達翌日即111年1月25日（見本院卷第53頁之
    送達證書）至清償日止，按週年利率5％計算之利息，為有理
    由，應予准許；原告逾此部分之主張，為無理由，應予駁回
    。
五、本判決命被告給付原告之金額未逾500,000元，爰依民事訴
    訟法第389條第1項第5款之規定，職權宣告假執行。
六、結論：原告之訴一部有理由，一部無理由，並依民事訴訟法
    第79條、第389條第1項第5款，判決如主文。
中　　華　　民　　國　　111 　年　　5 　　月　　10　　日
                    勞動專業法庭法　官　謝仁棠
以上正本係照原本作成。
如對判決上訴，應於判決送達後20日內向本院提出上訴狀。如委
任律師提起上訴者，應一併繳納上訴審裁判費。
中　　華　　民　　國　　111 　年　　5 　　月　　10　　日
                                書記官  陳文新